【裁判字號】    95,交抗,428
【裁判日期】    950526
【裁判案由】    違反道路交通管理處罰條例
【裁判全文】
臺灣高等法院交通事件裁定             95年度交抗字第428號
抗  告  人
即受處分人  甲○○
上列抗告人，因違反道路交通管理處罰條例案件，不服臺灣臺北
地方法院中華民國95年5月1 日裁定（95年度交聲字第315號），
提起抗告，本院裁定如下：
    主  文
抗告駁回。
    理  由
一、本件原裁定以：抗告人於94年12月21日上午6 時15分，駕駛
    車牌號碼386—ＡＢ 號公車，行經臺北市○○路○段、新生
    南路一段口時，該車右前車頭撞擊沿行人穿越道北向南穿越
    道路行走之行人楊式宇，致楊式宇送醫不治死亡，臺北市政
    府警察局交通警察大隊員警以抗告人有行人穿越道有行人通
    行，不暫停讓行人先行，違反道路交通安全規則肇事致人死
    亡之行為逕行掣單舉發，抗告人提出申訴，原處分機關仍認
    抗告人有前揭違規行為，依道路交通管理處罰條例第44條第
    2款（裁決書贅載第1項）、第61條第1項第4款，裁罰鍰1200
    元，並吊銷駕駛執照，一年內禁考。抗告人對該肇事情事，
    供承在卷，核與目擊證人吳維俶於偵審中證述明確，抗告人
    自有過失，抗告人所辯：被害人係自安全島內突然出來，其
    見狀已來不及煞車云云，與事實不符，不足採信。再依卷附
    道路交通事故現場圖及現場照片，臺北市○○路設有公車專
    用道，故於道路中央設有分隔島，分隔島花圃又有一定高度
    ，被害人在臺北市○○路○段、新生南路一段口由北往南方
    向欲穿越仁愛路，只有在未設分隔島劃設有行人穿越道之平
    面處穿越最為方便，此對案發時已高齡75歲被害人而言更是
    如此，是被害人被撞時，應走在行人穿越道上，始符合當時
    情狀。被害人闖紅燈穿越馬路，亦違反交通規則，就車禍之
    發生與有過失，然被害人與有過失，仍無礙抗告人過失罪責
    成立。遂認原處分機關裁處罰鍰1200元，並吊銷駕駛執照，
    一年內禁考，核無不當，駁回抗告人之異議。
二、抗告意旨略以：本件刑案雖經檢察官提起公訴，但一審已改
    為簡易審判程序審理，定於95年5 月19日宣判，抗告人已與
    被害人家屬達成和解並賠償損害，審理過程中，檢察官同意
    起訴書對抗告人前被認有違規部分刪除，故抗告人應無違規
    情事，處分機關即不得處罰，為此提起抗告云云。
三、按汽車駕駛人，駕駛汽車有違反道路交通安全規則，因而肇
    事致人死亡者，吊銷其駕駛執照；又汽車駕駛人，因違反本
    條例及道路交通安全規則之規定，受吊扣或吊銷駕駛執照處
    分時，吊扣或吊銷其持有各級車類之駕駛執照，道路交通管
    理處罰條例第61條第1項第4款、第68條，分別有明文規定。
    再者，汽車行駛時，駕駛人應隨時注意車前狀況，並採取必
    要之安全措施，再汽車行近行人穿越道前，應減速慢行，遇
    有行人穿越時，無論有無交通警察指揮或號誌指示，均應讓
    行人先行通過，道路交通安全規則第94條第3項及第103條，
    亦有明文。
四、經查，抗告人於上開時地，駕駛車牌號碼386_ＡＢ號公車，
    行經臺北市○○路○段、新生南路1段口時，該車右前車頭撞
    擊沿行人穿越道北向南穿越道路行走行人楊式宇，致楊式宇
    送醫不治死亡等情，業據抗告人供承在卷，被害人係因本件
    車禍肇致出血性休克死亡，亦經臺灣臺北地方法院檢察署檢
    察官督同檢驗員相驗屬實，有相驗屍體證明書足憑，可見該
    車禍與死亡間，有因果關係，要堪認定。再者，抗告人係在
    行人穿越道上撞到被害人，且案發時抗告人正好看右邊後照
    鏡，乘客即目擊證人吳維俶大叫一聲，抗告人才轉頭，沒有
    馬上煞車等語，業據目擊證人吳維俶於警詢、偵查及原審調
    查時證述明確，足見抗告人應係未注意車前狀況，其就本件
    車禍之發生，自堪認有過失，抗告人所辯：被害人由安全島
    內突然出來，其見狀已來不及煞車云云，與事實不符，不足
    採信。又依卷附道路交通事故現場圖及現場照片，臺北市○
    ○路設有公車專用道，故於道路中央設有分隔島，分隔島之
    花圃又有一定高度，被害人在臺北市○○路○段、新生南路
    一段口由北往南方向欲穿越仁愛路，只有在未設分隔島劃設
    有行人穿越道之平面處穿越最為方便，此對案發時已高齡75
    歲被害人而言，更是如此，是被害人被撞時，應係走在行人
    穿越道上，始符合當時情狀，而被害人雖與有過失，仍無礙
    抗告人過失罪責之成立。從而，抗告人既有過失致死情節，
    原處分機關依法裁處罰鍰1200元，並吊銷駕駛執照，一年內
    禁考，自無不合，原審以上情駁回抗告人之異議，核無不合
    。抗告人以該刑事案件在一審已審理終結，檢察官同意刪除
    起訴書不利抗告人之認定云云，惟無客觀證據提出，且依卷
    附起訴書內容以觀（參見原審卷58頁），足見抗告人該抗辯
    ，難以採取。況且，該刑案係過失致死罪，並非告訴乃論，
    抗告人縱與被害人家屬已達成和解，充其量僅係量刑之參考
    ，以及能否緩刑而已，抗告人上開所辯，自嫌無憑。又本件
    係行政罰，核與刑事責任之認定並無直接關連，原處分機關
    上開裁罰，自不受影響，是抗告人徒以已和解，提起抗告，
    指摘原裁定不當，核為無理由，應予駁回。
五、據上論斷，應依道路交通案件處理辦法第26條，刑事訴訟法
    第412條，裁定如主文。
中    華    民    國    95    年    5     月    26    日
                  交通法庭    審判長法  官  林  堭  儀
                                    法  官  莊  謙  崇
                                    法  官  蔡  聰  明
以上正本證明與原本無異。
不得再抗告。
                                    書記官  郭  台  發
中    華    民    國    95    年    5     月    26    日


司法院資訊處製作；財團法人民間司法改革基金會備份。
